Inventaris van het archief van de Nederlandse Organisatie voor Internationale Ontwikkelingssamenwerking (NOVIB): Afdeling Organisatie Projecten, 1956-1990
Nationaal Archief, Den Haag
- Aanvulling op het archief uit 1990, III.
  - Diversen, 2.
    - Sri Lanka, SRL-4003/PG/79., Sri Lanka, SRL-4045/PG/79.; Sri Lanka, SRL-4049/PG/79.; Sri Lanka, SRL-4679/PM/80.; Sri Lanka, SRL-81-25/M81.; 1979-1985; 1980-1985; 1981-1985; 918
      Zie ook inv.nr. 1218.
    - Sri Lanka, SRL-1604/PM/76., Sri Lanka, SRL-1724/PM/76.; Sri Lanka, SRL-1802/PM/76.; 1976-1985; 919
    - Sri Lanka, SRL-2328/PG/80., Sri Lanka, SRL-2329/PM/78.; 1980-1985; 1978-1985; 920
    - Filippijnen, FIL-0416/PM/70., Filippijnen, FIL-1532/PA/76.; Filippijnen, FIL-1598/PM/76.; Filippijnen, FIL-1629/PM/76.; 1970-1982; 1976-1982; 921
    - Filippijnen, FIL-1792/PM/76., Filippijnen, FIL-1884/PM/76.; Filippijnen, FIL-1886/PM/76.; Filippijnen, FIL-1944/PG/79.; Filippijnen, FIL-1997/PM/77.; Filippijnen, FIL-2095/PM/76.; Filippijnen, FIL-2453/PG/80.; 1976-1982; 1979-1982; 1977-1982; 1980-1982; 922
    - Filippijnen, FIL-2454/PM/78., Filippijnen, FIL-2468/PG/77.; Filippijnen, FIL-2488/PM/77.; Filippijnen, FIL-2868/PM/79.; Filippijnen, FIL-3054/PM/79.; 1978-1982; 1977-1982; 1979-1982; 923
    - Filippijnen, FIL-3069/PM/78., Filippijnen, FIL-3760/PG/79.; Filippijnen, FIL-4161/PG/80.; Filippijnen, FIL-4241/PM.; Filippijnen, FIL-4366/PG/80.; 1978-1982; 1979-1982; 1980-1982; 19? 1-1-1982; 924
    - Filippijnen, FIL-4541/PG., Filippijnen, FIL-4591/PG/80.; Filippijnen, FIL-4826/PG/81.; Filippijnen, FIL-81/16M/81.; Hongkong, HOK-2505/PG/77.; Hongkong, HOK-3135/PG/78.; Hongkong, HOK-4914/PG/80.; 19? 1-1-1982; 1980-1982; 1981-1982; 1977-1982; 1978-1982; 925
    - India, IDA-2063/PM/76., India, IDA-2131/PM/77.; India, IDA-2258/PM/77.; India, IDA-2521/PG/79.; 1976-1987; 1977-1987; 1979-1987; 926
    - India, IDA-2852/PM/79., India, IDA-2901/PG/78.; India, IDA-2989/PG/78.; India, IDA-3018/PM/79.; 1979-1987; 1978-1987; 927
    - India, IDA-3024/PM/79., 1979-1987; 928
    - India, IDA-3023/PG/78., India, IDA-3331/PG/78.; India, IDA-3761/PG/79.; India, IDA-4012/PG/79.; India, IDA-4031/PG/79.; India, IDA-4162/PG/80.; 1978-1987; 1979-1987; 1980-1987; 929
    - India, IDA-4155/PA/79., India, IDA-4167/PG/79.; India, IDA-4281/PM/80.; India, IDA-4453/PM/80.; India, IDA-4589/PG/80.; 1979-1987; 1980-1987; 930
    - Indonesië, IDO-0074/PM/73., 1973-1982; 931
    - Indonesië, IDO-0543/PM/78., 1978-1982; 932
    - Indonesië, IDO-1505/P./77., Indonesië, IDO-1510/P./77.; Indonesië, IDO-1557/P./78.; 1977-1982; 1978-1982; 933
    - Indonesië, IDO-0063/73., Indonesië, IDO-0063/PM/73.; Indonesië, IDO-0330/PM/77.; Indonesië, IDO-1574/PG/78.; Indonesië, IDO-1578/PM/76.; Indonesië, IDO-1588/PA/77.; Indonesië, IDO-1844/PM/76.; Indonesië, IDO-1890/PG/77.; 1973-1982; 1977-1982; 1978-1982; 1976-1982; 934
    - Indonesië, IDO-2071/P./77., Indonesië, IDO-2071/P./80.; Indonesië, IDO-2127/PM/77.; 1977-1982; 1980-1982; 935
    - Indonesië, IDO-2077/PM/77., Indonesië, IDO-2079/PM/76.; Indonesië, IDO-2084/PM/77.; Indonesië, IDO-2204/PM/81.; Indonesië, IDO-2285/PM/80.; Indonesië, IDO-2288/PM/78.; Indonesië, IDO-2356/PG/77.; Indonesië, IDO-2448/PG/77.; Indonesië, IDO-2642/PG/79.; Indonesië, IDO-2645/PA/77.; Indonesië, IDO-2772/P./78.; Indonesië, IDO-81/72M/81.; 1977-1982; 1976-1982; 1981-1982; 1980-1982; 1978-1982; 1979-1982; 936
    - Indonesië, IDO-2796/PM/78., Indonesië, IDO-2809/PM/78.; Indonesië, IDO-3111/PG/82.; Indonesië, IDO-3216/PG/78.; Indonesië, IDO-3496/PG/78.; Indonesië, IDO-3496/PG/80.; Indonesië, IDO-3556/PG/79.; Indonesië, IDO-3910/PM/79.; 1978-1982; 1982-1982; 1980-1982; 1979-1982; 937
    - Indonesië, IDO-2872/PM/78., Indonesië, IDO-2872/PM/80.; Indonesië, IDO-2921/PG/78.; Indonesië, IDO-2944/PM/78.; Indonesië, IDO-2960/PM/78.; 1978-1982; 1980-1982; 938
    - Indonesië, IDO-4557/PG/80., Indonesië, IDO-4852/PG/80.; Indonesië, IDO-5023/PN/80.; Indonesië, IDO-5190/PG/80.; Indonesië, IDO-5409/PG/81.; Indonesië, IDO-5432/PM/80.; Indonesië, IDO-81/11G/81.; Indonesië, IDO-81/14G/82.; Indonesië, IDO-81/35G/81.; Indonesië, IDO-81/60M/81.; Indonesië, IDO-81/72M/81.; 1980-1982; 1981-1982; 939
    - Azië, Algemeen, AZA-2430/PG/77., Azië, Algemeen, AZA-81/1M/81.; Korea, KOR-2032/PM/76.; Korea, KOR-2494/PG/77.; Thailand, THA-2348/PG/78.; 1977-1982; 1981-1982; 1976-1982; 1978-1982; 940
    - Sri Lanka, SRL-0601/PM/77., Sri Lanka, SRL-2495/PM/78.; Sri Lanka, SRL-2955/PG/78.; Sri Lanka, SRL-3505/PG/79.; Sri Lanka, SRL-3705/PG/79.; Sri Lanka, SRL-4048/PG/80.; Sri Lanka, SRL-4119/PG/79.; 1977-1982; 1978-1982; 1979-1982; 1980-1982; 941
    - Sri Lanka, SRL-4379/PG/80., Sri Lanka, SRL-4385/PG/79.; Sri Lanka, SRL-4386/PG/76.; Sri Lanka, SRL-4559/PM/80.; Sri Lanka, SRL-4638/PG/80.; Sri Lanka, SRL-4670/PM/80.; Sri Lanka, SRL-4987/PG/80.; 1980-1982; 1979-1982; 1976-1982; 942
    - Sri Lanka, SRL-5004/PG/80., Sri Lanka, SRL-5210/PG/81.; Sri Lanka, SRL-5287/PG/81.; Sri Lanka, SRL-5431/PM/80.; Sri Lanka, SRL-81/11M/81.; Sri Lanka, SRL-81/30G/81.; Sri Lanka, SRL-81/40N/81.; Sri Lanka, SRL-81/42M/81.; Sri Lanka, SRL-82/4G/82.; 1980-1982; 1981-1982; 1982-1982; 943
    - Filippijnen, FIL-2552/PG/77., Filippijnen, FIL-3418/PG/78.; Filippijnen, FIL-4024/PG/79.; Filippijnen, FIL-4229/PM/80.; Filippijnen, FIL-4544/PG/80.; Filippijnen, FIL-4618/PG/80.; Filippijnen, FIL-4623/PG/81.; 1977-1983; 1978-1983; 1979-1983; 1980-1983; 1981-1983; 944
    - Filippijnen, FIL-5050/PR/80., Filippijnen, FIL-5087/PG/80.; Filippijnen, FIL-5117/PG/81.; Filippijnen, FIL-5354/PG/80.; Filippijnen, FIL-81/18G/81.; Filippijnen, FIL-81/50G/81.; Filippijnen, FIL-82/24G/82.; Filippijnen, FIL-82/26G/82.; Filippijnen, FIL-82/36G/82.; Filippijnen, FIL-82/37G/82.; Filippijnen, FIL-82/44G/82.; 1980-1983; 1981-1983; 1982-1983; 945
    - Azië, Algemeen, AZA-5388/PN/81., Hongkong, HOK-81/5M/81G.; Kambodja, KAM-4235/PG/79.; Kambodja, KAM-5358/PA/80.; Kambodja, KAM-81/1G/82.; 1981-1983; 1979-1983; 1980-1983; 946
    - India, IDA-1822-PM-78., 1978-1983; 947
    - India, IDA-1822-PM-78., India, IDA-1996-PM-76.; India, IDA-2128-PG-79.; India, IDA-2717-PG-77.; India, IDA-4164-PG-80.; 1978-1983; 1976-1983; 1979-1983; 1977-1983; 1980-1983; 948
    - India, IDA-3593-PG-79., India, IDA-3782-PG-79.; India, IDA-4669-PG-80.; India, IDA-4710-PG-81.; India, IDA-4759-PM-80.; 1979-1983; 1980-1983; 1981-1983; 949
    - India, IDA-4806-PG-80., India, IDA-4957-PM-81.; India, IDA-5430-PM-80.; India, IDA-81-112G-82.; India, IDA-81-113G-81.; 1980-1983; 1981-1983; 950
    - Thailand, THA-4351/PG/80., Thailand, THA-81/19M/82.; Thailand, THA-82/2G/82.; 1980-1983; 1981-1983; 1982-1983; 951
    - Indonesië, IDO-0555/P./78., Indonesië, IDO-0555/P./81.; Indonesië, IDO-1599/PM/79.; Indonesië, IDO-1830/PM/79.; 1978-1983; 1981-1983; 1979-1983; 952
    - Indonesië, IDO-1945/PM/80., Indonesië, IDO-2642/PA/77.; 1980-1983; 1977-1983; 953
    - Indonesië, IDO-2654/PM/80., Indonesië, IDO-2731/PG/79.; Indonesië, IDO-3193/PM/79.; 1980-1983; 1979-1983; 954
    - Indonesië, IDO-3405/PG/78., Indonesië, IDO-4372/PG/80.; Indonesië, IDO-4793/PM/80.; Indonesië, IDO-81/69M/81.; Indonesië, IDO-82/25M/83S.; Indonesië, IDO-82/34G/82.; 1978-1983; 1980-1983; 1981-1983; 1982-1983; 955
    - Afghanistan, AFG-0146-PM-73., Afghanistan, AFG-3042-PA-78.; Afghanistan, AFG-5002-PG-80.; 1973-1984; 1978-1984; 1980-1984; 956
    - Bangla Desh, BAN-0220-PM-75., Bangla Desh, BAN-2604-PG-79.; 1975-1984; 1979-1984; 957
    - Bangla Desh, BAN-2528-PM-75., 1975-1984; 958
    - Bangla Desh, BAN-4721-PG-80., Bangla Desh, BAN-4783-PM-80.; Bangla Desh, BAN-81-12M-81.; Bangla Desh, BAN-81-7G-84.; Bangla Desh, BAN-81-9M-81.; 1980-1984; 1981-1984; 959
    - Filippijnen, FIL-1974/PM/77., Filippijnen, FIL-2603/PM/78.; Filippijnen, FIL-2957/PG/78.; Filippijnen, FIL-2958/PG/I.; Filippijnen, FIL-2958/PG/II.; Filippijnen, FIL-3719/PG/80.; 1977-1984; 1978-1984; 19? 1-1-1984; 1980-1984; 960
    - Filippijnen, FIL-3122/PA/79., Filippijnen, FIL-3770/PM/80.; Filippijnen, FIL-3845/PG/80.; 1979-1984; 1980-1984; 961
    - Filippijnen, FIL-4217/PG/80., Filippijnen, FIL-4238/PM/81.; Filippijnen, FIL-4306/PG/82.; Filippijnen, FIL-4363/PG/80.; Filippijnen, FIL-4628/PM/81.; Filippijnen, FIL-4678/PG/80.; Filippijnen, FIL-4845/P./80.; 1980-1984; 1981-1984; 1982-1984; 19? 1-1-1984; 962
    - Filippijnen, FIL-5020/PG/81., Filippijnen, FIL-5054/PM/80.; Filippijnen, FIL-5359/PM/80.; Filippijnen, FIL-81/32G/81.; Filippijnen, FIL-81/8G/81.; 1981-1984; 1980-1984; 963
    - Filippijnen, FIL-81/35G/81., Filippijnen, FIL-81/40G/81.; Filippijnen, FIL-81/43G/82.; Filippijnen, FIL-81/4G/82.; Filippijnen, FIL-81/51G/81.; Filippijnen, FIL-81/52G/82.; Filippijnen, FIL-82/6G/82.; Filippijnen, FIL-82/8G/82.; 1981-1984; 1982-1984; 964
    - Filippijnen, FIL-82/38G/82., Filippijnen, FIL-82/47G/82.; Filippijnen, FIL-82/5G/83.; Filippijnen, FIL-82/67G/83.; Filippijnen, FIL-82/70G/83.; Filippijnen, FIL-83/18G/83.; Filippijnen, FIL-83/33G/83.; Filippijnen, FIL-83/43G/83.; Filippijnen, FIL-83/48G/83.; Filippijnen, FIL-83/51G/83.; Filippijnen, FIL-83/5G/83.; Filippijnen, FIL-83/64G/83.; 1982-1984; 1983-1984; 965
    - Hongkong, HOK-3578/PG/79., Kambodja, KAM-82/3M/82.; Kambodja, KAM-83/7A/84.; 1979-1984; 1982-1984; 1983-1984; 966
    - India, IDA-1502/PM/76., India, IDA-2536/PM/80.; India, IDA-2990/PG/79.; India, IDA-2993/PG/79.; 1976-1984; 1980-1984; 1979-1984; 967
    - India, IDA-3079/PM/79., India, IDA-3190/PG/78.; India, IDA-3507/PG/79.; India, IDA-3613/PG/79.; 1979-1984; 1978-1984; 968
    - India, IDA-4174/PM/80., India, IDA-4215/PG/79.; India, IDA-4423/PG/80.; India, IDA-4457/PM/80.; India, IDA-4459/PG/80.; India, IDA-4563/PG/80.; India, IDA-4585/PG/80.; India, IDA-4745/PG/80.; India, IDA-5160/PG/80.; India, IDA-81/11M/81.; 1980-1984; 1979-1984; 1981-1984; 969
    - Indonesië, IDO-82/19M/82., 1982-1984; 970
    - Indonesië, IDO-2070/PG/80., Indonesië, IDO-2071/PM/80.; Indonesië, IDO-2127/PM/79.; 1980-1984; 1979-1984; 971
    - Indonesië, IDO-2621/PA/80., Indonesië, IDO-3035/PM/80.; Indonesië, IDO-3945/PG/79.; Indonesië, IDO-4334/PG/80.; Indonesië, IDO-5390/PG/80.; Indonesië, IDO-81/8M/81.; 1980-1984; 1979-1984; 1981-1984; 972
    - Indonesië, IDO-4076/PM/80., Indonesië, IDO-81/71G/81.; Indonesië, IDO-81/77G/81.; Indonesië, IDO-81/7G/81.; Indonesië, IDO-82/2M/83.; Indonesië, IDO-82/7M/82.; Indonesië, IDO-83/13G/83.; Indonesië, IDO-83/20G/83.; Indonesië, IDO-83/30M/83.; 1980-1984; 1981-1984; 1982-1984; 1983-1984; 973
    - Indonesië, IDO-2441/PM/78., Maleisië, MAY-2228/PM/77.; Maleisië, MAY-2553/PG/78.; 1978-1984; 1977-1984; 974
    - Maleisië, MAY-81/4M/82., Maleisië, MAY-83/5M/83.; 1981-1984; 1983-1984; 975
    - Azië, Algemeen, AZA-3589/PN/79., Solomon Eilanden, SOL-82/1G/82.; Thailand, THA-4887/PM/81.; Thailand, THA-81/15G/82.; Thailand, THA-82/12G/82.; Thailand, THA-84/2G/84.; 1979-1984; 1982-1984; 1981-1984; 1984-1984; 976
    - Sri Lanka., ---
      Oud nr. 977. Zie inv.nr. 1216
    - Bangla Desh, BAN-135-PG-74., Bangla Desh, BAN-2242-PM-79.; Bangla Desh, BAN-5405-PM-79.; Israël, ISR-83-1G-83.; Israël, ISR-84-3G-84.; 1974-1985; 1979-1985; 1983-1985; 1984-1985; 979
    - Filippijnen, FIL-5406/PM/81., Filippijnen, FIL-81/24M/83.; Filippijnen, FIL-82/2M/82.; Filippijnen, FIL-83/55G/83.; 1981-1985; 1982-1985; 1983-1985; 980
    - Filippijnen, FIL-3233/PM/79., Filippijnen, FIL-83/52G/83.; Filippijnen, FIL-84/15G/84.; Filippijnen, FIL-84/45G/84.; Filippijnen, FIL-84/9G/84.; Filippijnen, FIL-85/13G/85.; 1979-1985; 1983-1985; 1984-1985; 1985-1985; 981
    - India, IDA-1538/PM/76., India, IDA-1583/PM/76.; India, IDA-173-PG.; 1976-1985; 19? 1-1-1985; 982
    - India, IDA-1983/PM/76., India, IDA-2068/PM/77.; 1976-1985; 1977-1985; 983
    - India, IDA-2209/PM/78., 1978-1985; 984
    - India, IDA-2209/PM/78., India, IDA-2344/PM/77.; 1978-1985; 1977-1985; 985
    - India, IDA-2493/PM/80., India, IDA-2832/PM/79.; 1980-1985; 1979-1985; 986
    - India, IDA-3024/PM/78., India, IDA-4536/PM/81.; 1978-1985; 1981-1985; 987
    - India, IDA-81-110M-82., India, IDA-81-67G-82.; India, IDA-81-74G-82.; India, IDA-81-76G-82.; India, IDA-82-116G-82.; India, IDA-83-148G-83.; India, IDA-83-19G-83.; India, IDA-83-53G-84.; India, IDA-85-49G-85.; 1981-1985; 1982-1985; 1983-1985; 1985-1985; 988
    - Indonesië, IDO-2944/PM/78., Indonesië, IDO-4419/PG/84.; Indonesië, IDO-5458/PM/81.; Indonesië, IDO-81/66M/81.; Indonesië, IDO-81/67G/81.; Indonesië, IDO-81/68M/83.; 1978-1985; 1984-1985; 1981-1985; 989
    - Indonesië, IDO-81/48M/81., 1981-1985; 990
    - Indonesië, IDO-81/48M/81., 1981-1985; 991
    - Indonesië, IDO-82/43G/83., Indonesië, IDO-83/26N/83.; Indonesië, IDO-83/30M/84.; Indonesië, IDO-83/6M/84.; Indonesië, IDO-84/10G/84.; Indonesië, IDO-84/16M/84.; Indonesië, IDO-84/49G/84.; 1982-1985; 1983-1985; 1984-1985; 992
    - Maleisië, MAY-83/3G/83., 1983-1985; 993
    - Kambodja, KAM-82/3M/83., Kambodja, KAM-83/6G/83.; Thailand, THA-4887/PM/81.; Thailand, THA-82/11M/83.; Thailand, THA-84/7M/84.; 1982-1985; 1983-1985; 1981-1985; 1984-1985; 994
    - Sri Lanka, SRL-2896/PG/78., Sri Lanka, SRL-3158/PN/78.; Sri Lanka, SRL-4300/PN/80.; Sri Lanka, SRL-4752/PG/80.; Sri Lanka, SRL-5307/PG/82.; Sri Lanka, SRL-81/16G/81.; Sri Lanka, SRL-81/3M/81.; 1978-1985; 1980-1985; 1982-1985; 1981-1985; 995
    - Sri Lanka, SRL-82/29M/83., 1982-1985; 996
    - Sri Lanka, SRL-81/45G/81., Sri Lanka, SRL-82/31G/82.; Sri Lanka, SRL-82/32G/83.; Sri Lanka, SRL-83/20G/83.; Sri Lanka, SRL-83/25G/83.; Sri Lanka, SRL-83/28G/83.; Sri Lanka, SRL-83/35M/83.; Sri Lanka, SRL-83/36G/83.; Sri Lanka, SRL-83/44G/83.; Sri Lanka, SRL-83/4G/83.; Sri Lanka, SRL-84/41G/84.; Sri Lanka, SRL-84/49M/84.; Sri Lanka, SRL-84/4G/83.; Sri Lanka, SRL-85/25G/85.; Sri Lanka, SRL-85/43G/85.; 1981-1985; 1982-1985; 1983-1985; 1984-1985; 1985-1985; 997
    - Azië, Algemeen, AZA-0099/PM/74., 1974-1985; 998
    - Bangla Desh, BAN-82-7., Bangla Desh, BAN-82-9.; 1982-1988; 999
    - Bangla Desh, BAN-83-1., Bangla Desh, BAN-83-10.; Bangla Desh, BAN-83-2.; Bangla Desh, BAN-83-3.; Bangla Desh, BAN-83-6.; Bangla Desh, BAN-83-8.; Bangla Desh, BAN-83-9.; 1983-1988; 1000
    - Bangla Desh, BAN-83-13., Bangla Desh, BAN-83-15.; Bangla Desh, BAN-83-17.; Bangla Desh, BAN-83-19.; 1983-1988; 1001
    - Bangla Desh, BAN-83-20., Bangla Desh, BAN-83-21.; Bangla Desh, BAN-83-22.; Bangla Desh, BAN-84-1.; Bangla Desh, BAN-84-6.; 1983-1988; 1984-1988; 1002
    - Bangla Desh, BAN-84-13., Bangla Desh, BAN-84-20.; Bangla Desh, BAN-84-23.; Bangla Desh, BAN-84-26.; Bangla Desh, BAN-84-30.; Bangla Desh, BAN-84-31.; Bangla Desh, BAN-84-33.; 1984-1988; 1003
    - Bangla Desh, BAN-85-10., Bangla Desh, BAN-85-14.; Bangla Desh, BAN-85-15.; Bangla Desh, BAN-85-17.; Bangla Desh, BAN-85-19.; Bangla Desh, BAN-85-28.; Bangla Desh, BAN-85-32.; Bangla Desh, BAN-85-39.; 1985-1988; 1004
    - Bangla Desh, BAN-86-1., Bangla Desh, BAN-86-11.; Bangla Desh, BAN-86-18.; Bangla Desh, BAN-87-13.; Bangla Desh, BAN-87-25.; Bangla Desh, BAN-87-46.; 1986-1988; 1987-1988; 1005
    - Bangla Desh, BAN-86-6., 1986-1988; 1006
    - Filippijnen, FIL-3796/PM/11., Filippijnen, FIL-4192/PA/80.; Filippijnen, FIL-81/27.; Filippijnen, FIL-82/10.; Filippijnen, FIL-82/25.; Filippijnen, FIL-82/30.; 1911-1988; 1980-1988; 1981-1988; 1982-1988; 1007
    - Filippijnen, FIL-82/33., Filippijnen, FIL-82/34.; 1982-1988; 1008
    - Filippijnen, FIL-82/54., 1982-1988; 1009
    - Filippijnen, FIL-82/59., Filippijnen, FIL-82/69.; Filippijnen, FIL-82/73.; Filippijnen, FIL-83/4.; 1982-1988; 1983-1988; 1010
    - Filippijnen, FIL-83/17., Filippijnen, FIL-83/24.; Filippijnen, FIL-83/25.; Filippijnen, FIL-83/28.; Filippijnen, FIL-83/39.; Filippijnen, FIL-83/44.; Filippijnen, FIL-83/9.; 1983-1988; 1011
    - Filippijnen, FIL-83/53., Filippijnen, FIL-83/54.; Filippijnen, FIL-83/57.; Filippijnen, FIL-83/58.; 1983-1988; 1012
    - Filippijnen, FIL-83/66., Filippijnen, FIL-83/67.; Filippijnen, FIL-84/10.; Filippijnen, FIL-84/18.; Filippijnen, FIL-84/21.; Filippijnen, FIL-84/24.; Filippijnen, FIL-84/5.; Filippijnen, FIL-84/8.; 1983-1988; 1984-1988; 1013
    - Filippijnen, FIL-84/38., Filippijnen, FIL-84/43.; Filippijnen, FIL-84/47.; Filippijnen, FIL-84/48.; Filippijnen, FIL-84/49.; Filippijnen, FIL-84/53.; Filippijnen, FIL-84/55.; 1984-1988; 1014
    - Filippijnen, FIL-84/59., Filippijnen, FIL-84/64.; Filippijnen, FIL-84/65.; Filippijnen, FIL-84/67.; Filippijnen, FIL-84/68.; Filippijnen, FIL-84/71.; Filippijnen, FIL-84/72.; Filippijnen, FIL-84/73.; Filippijnen, FIL-84/76.; Filippijnen, FIL-84/79.; Filippijnen, FIL-84/80.; Filippijnen, FIL-84/82.; Filippijnen, FIL-84/84.; 1984-1988; 1015
    - Filippijnen, FIL-85/1., Filippijnen, FIL-85/10.; Filippijnen, FIL-85/14.; Filippijnen, FIL-85/17.; Filippijnen, FIL-85/18.; Filippijnen, FIL-85/2.; Filippijnen, FIL-85/4.; Filippijnen, FIL-85/5.; Filippijnen, FIL-85/6.; 1985-1988; 1016
    - Filippijnen, FIL-85/19., Filippijnen, FIL-85/33.; Filippijnen, FIL-85/35.; Filippijnen, FIL-85/36.; Filippijnen, FIL-85/38.; Filippijnen, FIL-85/48.; Filippijnen, FIL-85/49.; 1985-1988; 1017
    - Filippijnen, FIL-85/50., Filippijnen, FIL-85/51.; Filippijnen, FIL-85/52.; Filippijnen, FIL-85/53.; Filippijnen, FIL-85/54.; Filippijnen, FIL-85/59.; Filippijnen, FIL-85/65.; Filippijnen, FIL-85/68.; Filippijnen, FIL-85/73.; 1985-1988; 1018
    - Filippijnen, FIL-85/76., Filippijnen, FIL-85/81.; Filippijnen, FIL-85/84.; Filippijnen, FIL-85/85.; Filippijnen, FIL-85/86.; 1985-1988; 1019
    - Filippijnen, FIL-85/100., Filippijnen, FIL-85/94.; Filippijnen, FIL-85/97.; Filippijnen, FIL-85-105.; Filippijnen, FIL-85-107.; Filippijnen, FIL-85-108.; Filippijnen, FIL-85-109.; Filippijnen, FIL-85-114.; Filippijnen, FIL-85-116.; Filippijnen, FIL-85-122.; Filippijnen, FIL-85-128.; 1985-1988; 1020
    - Filippijnen, FIL-86-1., Filippijnen, FIL-86-12.; Filippijnen, FIL-86-3.; Filippijnen, FIL-86-5.; Filippijnen, FIL-86-9.; 1986-1988; 1021
    - Filippijnen, FIL-86-13., Filippijnen, FIL-86-19.; Filippijnen, FIL-86-26.; Filippijnen, FIL-86-30.; Filippijnen, FIL-86-33.; 1986-1988; 1022
    - Filippijnen, FIL-86-35., Filippijnen, FIL-86-38.; Filippijnen, FIL-86-41.; Filippijnen, FIL-86-42.; 1986-1988; 1023
    - Filippijnen, FIL-86-124., Filippijnen, FIL-86-132.; Filippijnen, FIL-86-136.; Filippijnen, FIL-86-143.; Filippijnen, FIL-86-58.; Filippijnen, FIL-86-67.; Filippijnen, FIL-86-72.; Filippijnen, FIL-86-74.; 1986-1988; 1024
    - Hongkong, HOK-3580/PG/79., Hongkong, HOK-4498/PG/81.; Hongkong, HOK-82-2.; Hongkong, HOK-83-1.; Hongkong, HOK-83-5.; Hongkong, HOK-84-5.; Hongkong, HOK-85-1.; Hongkong, HOK-85-2.; Hongkong, HOK-85-6.; 1979-1988; 1981-1988; 1982-1988; 1983-1988; 1984-1988; 1985-1988; 1025
    - India, IDA-2001/PM/78., India, IDA-2023/PM/76.; India, IDA-2024/PM/76.; India, IDA-2284/PM/80.; India, IDA-2575/PM/78.; 1978-1988; 1976-1988; 1980-1988; 1026
    - India, IDA-3681/PM/79., India, IDA-3746/PM/82.; India, IDA-4581/PM/78.; India, IDA-4852/PG/80.; India, IDA-5019/PG/80.; 1979-1988; 1982-1988; 1978-1988; 1980-1988; 1027
    - India, IDA-5090/PM/81., India, IDA-5391/PM/80.; India, IDA-5418/PM/81.; 1981-1988; 1980-1988; 1028
    - India, IDA-81-21., India, IDA-81-85.; India, IDA-82-11.; India, IDA-82-38.; 1981-1988; 1982-1988; 1029
    - India, IDA-82-105., India, IDA-82-134.; India, IDA-82-50.; India, IDA-82-68.; India, IDA-82-83.; 1982-1988; 1030
    - India, IDA-82-153., India, IDA-82-154.; India, IDA-82-165.; India, IDA-82-189.; India, IDA-82-193.; 1982-1988; 1031
    - India, IDA-83-10., India, IDA-83-21.; India, IDA-83-24.; India, IDA-83-58.; India, IDA-83-59.; 1983-1988; 1032
    - India, IDA-83-106., India, IDA-83-117.; India, IDA-83-125.; India, IDA-83-132.; 1983-1988; 1033
    - India, IDA-83-143., India, IDA-83-144.; India, IDA-83-146.; India, IDA-83-151.; India, IDA-83-152.; India, IDA-83-159.; 1983-1988; 1034
    - India, IDA-83-162., India, IDA-83-164.; India, IDA-83-165.; India, IDA-83-168.; 1983-1987; 1035
    - India, IDA-83-10., India, IDA-84-10.; India, IDA-84-16.; India, IDA-84-21.; India, IDA-84-26.; India, IDA-84-41.; India, IDA-84-56.; India, IDA-84-61.; India, IDA-84-62.; India, IDA-84-65.; 1983-1987; 1984-1987; 1036
    - India, IDA-84-100., India, IDA-84-102.; India, IDA-84-104.; India, IDA-84-113.; India, IDA-84-115.; India, IDA-84-118.; India, IDA-84-69.; India, IDA-84-79.; India, IDA-84-88.; India, IDA-84-99.; 1984-1987; 1037
    - India, IDA-84-125., India, IDA-84-126.; India, IDA-84-133.; India, IDA-84-134.; India, IDA-84-136.; India, IDA-84-139.; India, IDA-84-140.; India, IDA-84-142.; India, IDA-84-144.; 1984-1987; 1038
    - India, IDA-84-148., India, IDA-84-155.; India, IDA-84-156.; India, IDA-85-1.; India, IDA-85-16.; India, IDA-85-3.; India, IDA-85-7.; 1984-1987; 1985-1987; 1039
    - India, IDA-85-24., India, IDA-85-32.; India, IDA-85-34.; India, IDA-85-35.; India, IDA-85-37.; India, IDA-85-39.; India, IDA-85-40.; India, IDA-85-46.; India, IDA-85-48.; 1985-1987; 1040
    - India, IDA-85-52., India, IDA-85-54.; India, IDA-85-60.; India, IDA-85-62.; India, IDA-85-64.; 1985-1987; 1041
    - India, IDA-85-103., India, IDA-85-105.; India, IDA-85-108.; India, IDA-85-112.; India, IDA-85-113.; India, IDA-85-116.; India, IDA-85-77.; India, IDA-85-92.; India, IDA-85-93.; India, IDA-85-95.; 1985-1987; 1042
    - India, IDA-85-120., India, IDA-85-134.; India, IDA-85-144.; India, IDA-85-147.; India, IDA-85-149.; India, IDA-85-154.; India, IDA-85-158.; India, IDA-85-159.; India, IDA-85-166.; 1985-1987; 1043
    - India, IDA-85-167., India, IDA-85-168.; India, IDA-85-169.; India, IDA-85-170.; 1985-1987; 1044
    - India, IDA-85-171., India, IDA-85-175.; India, IDA-85-177.; India, IDA-85-178.; India, IDA-86-21.; 1985-1987; 1986-1987; 1045
    - India, IDA-86-22., India, IDA-86-23.; India, IDA-86-34.; India, IDA-86-39.; India, IDA-86-44.; India, IDA-86-45.; India, IDA-86-48.; India, IDA-86-50.; India, IDA-86-53.; India, IDA-86-54.; 1986-1987; 1046
    - India, IDA-86-60., India, IDA-86-63.; India, IDA-86-64.; India, IDA-86-68.; India, IDA-86-69.; India, IDA-86-75.; India, IDA-86-76.; India, IDA-86-78.; India, IDA-86-84.; India, IDA-86-87.; 1986-1987; 1047
    - India, IDA-86-117., India, IDA-86-121.; India, IDA-86-124.; India, IDA-86-132.; India, IDA-86-137.; India, IDA-86-148.; India, IDA-86-154.; India, IDA-86-164.; India, IDA-86-171.; India, IDA-86-99.; 1986-1987; 1048
    - India, IDA-86-173., India, IDA-86-176.; India, IDA-86-177.; 1986-1987; 1049
    - India, IDA-4584/PM/80., 1980-1987; 1050
    - India, IDA-86-188., India, IDA-86-194.; India, IDA-86-205.; India, IDA-86-207.; India, IDA-86-208.; India, IDA-86-221.; 1986-1987; 1051
    - Indonesië, IDO-69/PM/4., 1969-1988; 1052
    - Indonesië, IDO-0543/PM/81., Indonesië, IDO-1523/PM/77.; 1981-1988; 1977-1988; 1053
    - Indonesië, IDO-2162/PM/79., Indonesië, IDO-2645/PA/78.; Indonesië, IDO-5075/PG/80.; Indonesië, IDO-5408/PG/81.; 1979-1988; 1978-1988; 1980-1988; 1981-1988; 1054
    - Indonesië, IDO-81/10., Indonesië, IDO-82/17.; Indonesië, IDO-82/23.; Indonesië, IDO-82/30.; 1981-1988; 1982-1988; 1055
    - Indonesië, IDO-83/17., Indonesië, IDO-83/19.; Indonesië, IDO-83/22.; Indonesië, IDO-83/23.; 1983-1988; 1056
    - Indonesië, IDO-83/36., Indonesië, IDO-83/37.; 1983-1988; 1057
    - Indonesië, IDO-83/39., Indonesië, IDO-83/41.; Indonesië, IDO-84/19.; Indonesië, IDO-84/5.; 1983-1988; 1984-1988; 1058
    - Indonesië, IDO-84/24., Indonesië, IDO-84/25.; Indonesië, IDO-84/26.; Indonesië, IDO-84/27.; Indonesië, IDO-84/28.; 1984-1988; 1059
    - Indonesië, IDO-84/30., Indonesië, IDO-84/31.; 1984-1988; 1060
    - Indonesië, IDO-84/37., Indonesië, IDO-84/39.; Indonesië, IDO-84/41.; Indonesië, IDO-84/43.; Indonesië, IDO-84/46.; Indonesië, IDO-84/48.; Indonesië, IDO-84/49.; 1984-1988; 1061
    - Indonesië, IDO-85/2., Indonesië, IDO-85/3.; Indonesië, IDO-85/6.; Indonesië, IDO-85/9.; 1985-1988; 1062